【裁判字號】    95,小上,3
【裁判日期】    950206
【裁判案由】    給付票款
【裁判全文】
臺灣高雄地方法院民事裁定              95年度小上字第3 號
上  訴  人  甲○○
被上訴人    乙○○
當事人間請求給付票款事件，上訴人對於中華民國94年11月30日
本院高雄簡易庭94年度鳳小字第1848號第一審小額民事判決提起
上訴，本院裁定如下：
    主  文
上訴駁回。
第二審訴訟費用新臺幣壹仟伍佰元由上訴人負擔。
    理  由
一、按對於小額程序之第一審判決之上訴，非以其違背法令為理
    由，不得為之；而上訴狀內應記載上訴理由，表明：(一)原判
    決所違背之法令及具體內容。(二)依訴訟資料可認為原判決有
    違被法令之具體事實；又所謂判決違背法令，乃指判決不適
    用法規或適用不當，而有第469 條所列第1 款至第5 款事由
    時，其判決當然為違背法令；再當事人於第二審程序不得為
    訴之變更、追加或提起反訴；當事人於第二審程序不得提出
    新攻擊或防禦方法；上訴不合程序者，第二審法院應以裁定
    駁回之，民事訴訟法第436 條之24第2 項、第436 條之25、
    第436 條之32第2 項準用第468 條及第436 條第1 款至第5
    款（同條第6 款則不在準用之列）、第436 條之27、第436
    條之28、第436 條第2 項準用第444 條第1 項前段分別定有
    明文。從而，當事人對於小額訴訟程序之第一審裁判提起上
    訴，須以判決不適用法規或適用法規不當為理由；並不得為
    訴之變更、追加、提起反訴，亦不得提起新攻擊、防禦方法
    ；以判決不適用法規或適用法規不當為理由上訴時，上訴狀
    或理由狀並應具體指摘原判決不適用法規或適用不當之具體
    事實；且參照最高法院71年台上字第314 號判例意旨，並應
    具體揭示該法規之條項或內容，若係成文法以外之法則，應
    揭示該法則之旨趣，倘為司法院解釋或最高法院之判例，則
    應揭示該判解之字號或其內容，如依民事訴訟法第469 條所
    列第1 款至第5 款事由提起上訴時，並應揭示合於該條項之
    事實，上訴狀或理由狀如未依此項方法表明者，即難認為已
    對於原判決之違背法令有具體之揭示，上訴自難認為合法。
二、上訴意旨略以：上訴人與被上訴人間並無債權債務關係，亦
    無交易行為，系爭支票係廖志梁向上訴人借用，而後向被上
    訴人借貸，此由支票後有廖志梁之背書可明，然被上訴人卻
    一再向上訴人催討，爰聲明上訴，請求廢棄原判決，並駁回
    被上訴人之第一審請求等語。
三、經查：依上訴人上開上訴意旨所陳，係屬就原審調查證據、
    認定事實之陳述，並未具體指摘原審判決有何不適用法規或
    適用法規不當，或有何民事訴訟法第469 條第1 款至第5 款
    所列各款之情形，亦未指摘依何訴訟資料可認為原判決有違
    背法令之具體事實，依前開法條規定之說明，上訴人之上訴
    為不合法，應予以駁回。
四、末按於小額訴訟之上訴程序，法院為訴訟費用之裁判時，應
    確定其費用額，民事訴訟法第436 條之19第1 項、第436 條
    之32第1 項規定甚明。本件上訴人小額訴訟之上訴，既經駁
    回，關於第二審訴訟費用自應由上訴人負擔。查本件第二審
    訴訟費用，包括上訴裁判費用新臺幣1500元，揆諸前開規定
    ，應由上訴人負擔，爰併予確定，附此敘明。
五、據上論結，依民事訴訟法第436 條之32第2 項、第436 條之
    19第1 項、第444 條第1 項前段、第95條、第78條，裁定如
    主文。
中    華    民    國    95    年    2     月    6     日
                  民事鳳山分庭  審判長法  官  王伯文
                                      法  官  郭文通
                                      法  官  陳億芳
正本係照原本作成。
如對本裁定抗告須於送達後10日內向本院提出抗告狀，並繳納裁
判費新臺幣1,000元。
中    華    民    國    95    年    2     月    6     日
                                      書記官  吳建德


司法院資訊處製作；財團法人民間司法改革基金會備份。
